【裁判字號】    98,訴,3977
【裁判日期】    981225
【裁判案由】    毒品危害防制條例
【裁判全文】
臺灣板橋地方法院刑事判決              98年度訴字第3977號
公  訴  人  臺灣板橋地方法院檢察署檢察官
被      告  甲○○
                    （現另案於臺灣桃園看守所羈押中）
上列被告因違反毒品危害防制條例案件，經檢察官提起公訴（98
年度毒偵字第5885號、98年度偵字第26920 號），被告於準備程
序中就被訴事實為有罪之陳述，經本院合議庭裁定改以簡式審判
程序審理，判決如下：
    主  文
甲○○施用第一級毒品，累犯，處有期徒刑拾月，扣案之海洛因
包（總淨重貳點陸公克，空包裝總重壹點壹捌公克）均沒收
銷燬之，包裹上開海洛因之包裝袋個均沒收；又持有第二級毒
品，累犯，處有期徒刑陸月，扣案之甲基安非他命貳包（含袋總
毛重貳拾點捌公克，驗餘淨重拾玖點肆公克）均沒收銷燬之
，包裹上開甲基安非他命之包裝袋貳個均沒收。應執行有期徒刑
壹年貳月，扣案之海洛因包（總淨重貳點陸公克，空包裝總
重壹點壹捌公克）及甲基安非他命貳包（含袋總毛重貳拾點捌
公克，驗餘淨重拾玖點肆公克）均沒收銷燬之；扣案包裹上開
海洛因之包裝袋個及甲基安非他命之包裝袋貳個均沒收。
    事  實
一、甲○○前於民國95年間因施用毒品案件，經本院以95年度毒
    聲字第715 號裁定送觀察、勒戒，因認無繼續施用毒品傾向
    ，由臺灣板橋地方法院檢察署檢察官於95年5 月29日以95年
    度毒偵字第2896號為不起訴處分確定。又於96年間因轉讓第
    一級毒品案件，經臺灣高等法院以97年度上訴字第1334號判
    處有期徒刑1 年，減為有期徒刑6 月確定；復於97年間因持
    有第一級毒品案件，經本院以97年度簡字第1761號判處有期
    徒刑4 月確定；上開2 案經臺灣高等法院以97年度聲字第
    3220號裁定應執行有期徒刑8 月確定，嗣於98年3 月26日縮
    短刑期執行完畢。詎其仍不知戒除毒癮，竟於觀察勒戒執行
    完畢釋放後5 年內，基於持有、施用第一級毒品及持有第二
    級毒品之犯意，於98年8 月11日傍晚某時，在臺北縣板橋市
    某處，向真實姓名年籍資料不詳綽號「滷蛋」之成年男子，
    以新臺幣1 萬餘元之代價，購入海洛因3 包、甲基安非他命
    2 包而非法持有之；再於翌日（12日）下午5 、6 時許，在
    其位於臺北縣林口鄉南勢村77之18號公司外之空地，將上開
    購入之海洛因，取出適量後捲入香菸內，點燃吸食煙霧之方
    式，施用第一級毒品海洛因1 次。嗣於同日（12）日晚上9
    時20分許，駕駛車號G7－1497號自用小客車搭載友人林建邦
    ，行經臺北縣中和市○○路及新生街口時為警臨檢而查獲，
    並於車內扣得甲○○所藏放上開持有之海洛因3 包（總淨重
    2.63公克，空包裝總重1.18公克）、甲基安非他命2 包（含
    袋總毛重20.38 公克，驗餘淨重19.43 公克），復經其同意
    採尿送驗，檢驗結果呈嗎啡陽性反應，始悉上情。
二、案經臺北縣政府警察局中和分局移送及臺灣板橋地方法院檢
    察署檢察官簽分後偵查起訴。
    理  由
一、本案被告甲○○所犯為死刑、無期徒刑或最輕本刑為3 年以
    上有期徒刑以外之罪，其於準備程序中就被訴事實為有罪之
    陳述，經法官告知簡式審判程序之旨，並聽取公訴人之意見
    後，依刑事訴訟法第273 條之1 第1 項規定，裁定由受命法
    官獨任進行簡式審判程序，合先敘明。
二、上開事實，業據被告甲○○於本院審理時坦承不諱，且被告
    為警查獲時採尿送驗結果，呈嗎啡（即海洛因水解後之反應
    ）陽性反應，有臺北縣政府警察局中和第二分局毒品案犯罪
    嫌疑人姓名代碼對照表、臺灣檢驗科技股份有限公司98年9
    月1 日UL/2009/80454 號濫用藥物檢驗報告各1 紙附卷可證
    。又有白色粉末3 包、白色晶體2 包扣案足憑，上開白色粉
    末3 包（合計淨重2.63公克，空包裝總重1.18公克），經送
    法務部調查局鑑定結果，認均含海洛因成分之事實，有該局
    濫用藥物實驗室98年11月26日鑑定書1 紙在卷可按；白色晶
    體2 包（含袋總毛重20.38 公克，驗餘淨重19.43 公克），
    經送內政部警政署刑事警察局鑑定結果，認均含甲基安非他
    命成分（即鑑定書所載編號A1、A2部分）之事實，此有該局
    98年10月15日鑑定書1 紙在卷可憑。上述鑑驗結果，均係檢
    驗機關本於專業知識及以精密儀器或科學檢驗方法所得之結
    論，自可憑信，足見被告自白與事實相符，堪以採信。查被
    告前於95年間因施用毒品案件，經本院以95年度毒聲字第
    715 號裁定送觀察、勒戒，因認無繼續施用毒品傾向，由臺
    灣板橋地方法院檢察署檢察官於95年5 月29日以95年度毒偵
    字第2896號為不起訴處分確定，此有臺灣板橋地方法院檢察
    署刑案資料查註紀錄表及臺灣高等法院被告前案紀錄表各1
    份在卷可參。從而，本件事證明確，被告經觀察勒戒執行完
    畢釋放後，5 年內再犯本件施用毒品之犯行堪予認定。
三、查海洛因及甲基安非他命分屬毒品危害防制條例第2 條第2
    項第1 款、第2 款所稱之第一級、第二級毒品，均不得持有
    或施用，被告甲○○竟持以施用海洛因，核其所為，係犯同
    條例第10條第1 項之施用第一級毒品罪及同條例第11條第2
    項之持有第二級毒品罪。其施用前、後持有海洛因之低度行
    為，應為施用之高度行為所吸收，不另論罪。查被告前於96
    年間因轉讓第一級毒品案件，經臺灣高等法院以97年度上訴
    字第1334號判處有期徒刑1 年，減為有期徒刑6 月確定；復
    於97年間因持有第一級毒品案件，經本院以97年度簡字第
    1761號判處有期徒刑4 月確定；上開2 案經臺灣高等法院以
    97年度聲字第3220號裁定應執行有期徒刑8 月確定，嗣於98
    年3 月26日縮短刑期執行完畢，有臺灣高等法院被告前案紀
    錄表各1 份在卷可按，其受有期徒刑之執行完畢後，5 年之
    內故意再犯有期徒刑以上之上述2 罪，皆為累犯，均應依刑
    法第47條第1 項之規定加重其刑。其所犯上述2 罪，犯意各
    別，行為互異，應予分別論罪，合併處罰。爰審酌被告經觀
    察勒戒及刑事科刑處罰後，均未能戒除毒癮，顯見其無戒毒
    悔改之意，惟念其施用毒品之次數僅1 次，犯罪後坦認犯行
    ，態度尚稱良好等一切情狀，分別量處如主文所示之刑，並
    定其應執行之刑。扣案之白色粉末3 包（總淨重2.63公克，
    空包裝總重1.18公克）、白色晶體2 包（含袋總毛重20.38
    公克，驗餘淨重19.43 公克），分別為第一級毒品海洛因及
    第二級毒品甲基安非他命，已如前述，均應依毒品危害防制
    條例第18條第1 項前段規定沒收銷燬之；又扣案包裹上開海
    洛因之包裝袋3 個、甲基安非他命之包裝袋2 個，係用於防
    止海洛因、甲基安非他命裸露、潮濕，便於攜帶施用、持有
    ，屬被告所有供施用第一級毒品，及持有第二級所用之物，
    爰依刑法第38條第1 項第2 款規定併予宣告沒收。
據上論斷，應依刑事訴訟法第273 條之1 第1 項、第299 條第1
項前段，毒品危害防制條例第10條第1 項、第11條第2 項、第18
條第1 項前段，刑法第11條、第47條第1 項、第51條第5 款、第
38條第1 項第2 款，判決如主文。
本案經檢察官陳豐年到庭執行職務
中    華    民    國    98    年    12    月    25    日
                  刑事第十一庭  法  官  陳海寧
以上正本證明與原本無異。
如不服本判決應於收受本判決送達後10日內向本院提出上訴書狀
，其未敘述上訴理由者，並得於提起上訴後10日內向本院補提理
由書狀（均須按他造當事人之人數附繕本）「切勿逕送上級法院
」。
                                書記官  潘佳欣
中    華    民    國    98    年    12    月    25    日
附錄本案論罪科刑法條
毒品危害防制條例第10條
施用第一級毒品者，處 6 月以上 5 年以下有期徒刑。
施用第二級毒品者，處 3 年以下有期徒刑。
毒品危害防制條例第11條
持有第一級毒品者，處3 年以下有期徒刑、拘役或新臺幣5 萬元
以下罰金。
持有第二級毒品者，處2 年以下有期徒刑、拘役或新臺幣3 萬元
以下罰金。
持有第一級毒品純質淨重10公克以上者，處1 年以上7 年以下有
期徒刑，得併科新臺幣1 百萬元以下罰金。
持有第二級毒品純質淨重20公克以上者，處6 月以上5 年以下有
期徒刑，得併科新臺幣70萬元以下罰金。
持有第三級毒品純質淨重20公克以上者，處3 年以下有期徒刑，
得併科新臺幣30萬元以下罰金。
持有第四級毒品純質淨重20公克以上者，處1 年以下有期徒刑，
得併科新臺幣10萬元以下罰金。
持有專供製造或施用第一級、第二級毒品之器具者，處1 年以下
有期徒刑、拘役或新臺幣1 萬元以下罰金。


司法院資訊處製作；財團法人民間司法改革基金會備份。
